【裁判字號】    97,上易,1071
【裁判日期】    970715
【裁判案由】    竊盜
【裁判全文】
臺灣高等法院臺中分院刑事判決        97年度上易字第1071號
上  訴  人
即  被  告  辛○○
                    現另案羈押於臺灣臺中看守所
上列上訴人因竊盜案件，不服臺灣臺中地方法院97年度易字第17
12號中華民國97年 5月15日第一審判決（起訴案號：臺灣臺中地
方法院檢察署97年度偵字第6485號），提起上訴，本院判決如下
：
    主  文
上訴駁回。
    事  實
一、辛○○前於民國94年間，因違反毒品危害防制條例、竊盜案
    件，經臺灣臺中地方法院以94年度訴字第3234號、95年度中
    簡上字第57號判決，分別判處應執行有期徒刑1年、1年2 月
    確定，經該院以96年度聲減字第825 號裁定減刑後，甫於96
    年7 月16日縮刑期滿執行完畢。詎仍不知悔改，竟意圖為自
    己不法所有，先後於如附表各編號所示之時間、地點、進入
    各該被害人住處、竊得各該編號所示之財物得手（侵入住宅
    部分均未據告訴）。嗣經警方就己○○提供之監視錄影帶畫
    面逐一比對，追查畫面所示辛○○騎乘之該部車牌號碼NRA-
    569 號重機車之所有人為陳碧如後，循線查獲辛○○所犯如
    附表編號7所示之竊盜案件。另辛○○於所為如附表編號1至
    6 之竊盜案件後，在其各該等犯罪尚未經有偵查權之公務員
    發覺前，主動向臺中縣警察局霧峰分局成功派出所警員自首
    犯罪，嗣並接受裁判。
二、案經臺中縣警察局霧峰分局報請臺灣臺中地方法院檢察署檢
    察官偵查起訴。
    理  由
一、按被告以外之人於審判外之陳述，雖不符刑事訴訟法第 159
    條之1至第159條之4 之規定，而經當事人於審判程序同意作
    為證據，法院審酌該言詞陳述或書面陳述作成時之情況，認
    為適當者，亦得為證據。當事人、代理人或辯護人於法院調
    查證據時，知有第159條第1項不得為證據之情形，而未於言
    詞辯論終結前聲明異議者，視為有前項之同意，刑事訴訟法
    第159條之5定有明文。經查，本件被害人丙○○、丁○○、
    庚○○、戊○○、甲○○、乙○○及己○○等於警詢之陳述
    ，對被告而言，其性質雖均屬傳聞證據，然其警詢筆錄之內
    容，業經本院審理時予以提示並告以要旨，且各經檢察官及
    被告表示意見，當事人均已知上述筆錄乃傳聞證據，且皆未
    於言詞辯論終結前對該等筆錄內容異議，依前揭規定，擬制
    同意作為證據，且其等陳述經查亦無不法取供之情形，本院
    認以之作為證據，應屬適當，依刑事訴訟法第159條之5規定
    ，具有證據能力。
二、上開事實，業據被告辛○○迭於警詢、偵查、原審及本院審
    理時坦承不諱，核與證人即NRA-569 號機車車主陳碧如於原
    審審理時證述，及上開七名被害人於警詢、原審審理時之指
    述情節相符。此外復有刑案現場測繪圖7 紙、監視錄影帶翻
    拍照片12張、查獲照片16張附卷可按。足認被告之上開自白
    與事實相符。本件事證明確，被告罪行洵堪認定。
三、核被告辛○○所為，係犯刑法第320條第1項之竊盜罪。其先
    後7 次犯行，犯意各別，行為互殊，應分論併罰。又被告前
    曾有如事實欄所示之前案犯行而受有期徒刑之執行完畢，有
    刑案資料查註紀錄表與臺灣高等法院被告前案紀錄表在卷可
    稽。其於受有期徒刑之執行完畢後，5 年內故意再犯本件有
    期徒刑以上之各罪，均為累犯，皆應依刑法第47條第1 項規
    定，加重其刑。又前揭犯罪事實除附表編號7 之外，其餘犯
    行均係職司犯罪偵查之公務員尚未發覺前，即由被告主動供
    承，警方始依被告之自白，循線查悉等情，有臺中縣警察局
    霧峰分局成功派出所警員蘇逸勳製作之職務報告書1 份附卷
    為憑。是就此 6件犯行，爰依刑法第62條前段之規定，減輕
    其刑，並依法先加後減。原審以本案事證明確，並審酌被告
    素行不佳，且年輕力壯，卻不思以正當途徑掙取金錢，圖以
    不勞而獲之方式獲取財物，惟其犯罪之手段尚稱平和、犯罪
    所得非鉅及犯罪後坦承犯行、自首態度良好等一切情狀，分
    別量處如原審判決主文所示之刑，並定其應執行之刑。此外
    敘明雖公訴意旨請求依竊盜犯、贓物犯保安處分條例規定令
    被告入勞動場所強制工作，以收懲儆之效乙節。惟按保安處
    分係對受處分人將來之危險性所為拘束其身體、自由等之處
    置，以達教化與治療之目的，為刑罰之補充制度，本諸法治
    國家保障人權之原理及刑法之保護作用，其法律規定之內容
    ，應受比例原則之規範，使保安處分之宣告，與行為人所為
    行為之嚴重性，行為人所表現之危險性，及對行為人未來行
    為之期待性相當（司法院大法官會議釋字第471號解釋參照
    ）。而查被告雖有竊盜前科，且於本案所犯之竊盜犯行多達
    七次，惟其每次所竊取財物之數量及價值非鉅，危害他人財
    產法益之情節尚非重大，且旋在有偵查犯罪職權之警員發覺
    前，自首附表編號1至6之六次犯行而接受裁判，顯見已有悔
    悟之意，無潛在之危險性格，則對被告量處如原審判決之有
    期徒刑，已足資懲儆，公訴人併請求宣告被告辛○○應於刑
    之執行前，令入勞動場所施以強制工作，核與被告所為行為
    之嚴重性、所表現之危險性及對於其未來行為之期待性，尚
    非相當，因認無再令其入勞動場所強制工作之必要，是不併
    予宣告刑前強制工作。經核其認事用法，並無違誤，量刑亦
    屬妥適，被告提起上訴未提出有利之證據及辯解，徒以原審
    誤將應屬集合犯之如附表各編號所示犯行予以數罪併罰，量
    刑顯然過重指摘原判決不當云云。惟按被告前揭七次竊取各
    被害人財物之所為，無論於時間與空間上均可明顯切割，堪
    認被告上開事實欄七次所犯，顯皆係個別起意而為，難認屬
    實質上一罪，其此部分之答辯，不足採憑。其上訴並無理由
    ，自應予駁回。
據上論斷，應依刑事訴訟法第368條，判決如主文。
本案經檢察官壬○○到庭執行職務。
中    華    民    國    97    年     7    月    15    日
            刑事第一庭  審判長法  官  陳  紀  綱
                              法  官  姚  勳  昌
                              法  官  張  智  雄
上列正本證明與原本無異。
不得上訴。
                              書記官  謝  雅  惠
中    華    民    國    97    年     7    月    16    日
附錄本案論罪科刑法條：
中華民國刑法第320條
（普通竊盜罪、竊佔罪）
意圖為自己或第三人不法之所有，而竊取他人之動產者，為竊盜
罪，處 5 年以下有期徒刑、拘役或 5 百元以下罰金。
意圖為自己或第三人不法之利益，而竊佔他人之不動產者，依前
項之規定處斷。
前二項之未遂犯罰之。
附表
┌─┬────┬────┬───┬──────────┐
│編│竊盜時間│竊盜地點│被害人│竊取方式            │
│號│        │        │      │                    │
├─┼────┼────┼───┼──────────┤
│1 │96年12月│臺中縣大│丙○○│騎乘車牌號碼NRA-569 │
│  │15日下午│里市五福│      │號重機車，經過該處，│
│  │2時56分 │二街110 │      │見大門未關，即直接進│
│  │許      │號      │      │入屋內，向正在玩耍之│
│  │        │        │      │丙○○之小孩佯稱要找│
│  │        │        │      │其父母，趁小孩上樓叫│
│  │        │        │      │喚父母之際，徒手竊取│
│  │        │        │      │丙○○所有，置放在1 │
│  │        │        │      │樓桌上之筆記型電腦1 │
│  │        │        │      │台。得手後，載往臺中│
│  │        │        │      │市○○路之跳蚤市場，│
│  │        │        │      │以新臺幣（下同）3000│
│  │        │        │      │元變賣，得款花用完畢│
│  │        │        │      │。                  │
├─┼────┼────┼───┼──────────┤
│2 │96年12月│臺中縣大│丁○○│騎乘車牌號碼NRA-569 │
│  │20日下午│里市中興│      │號重機車，經過該處，│
│  │5時許   │路1段66 │      │見大門未鎖，即推門直│
│  │        │號之2   │      │接進入屋內，徒手竊取│
│  │        │        │      │李田生所有，置放在1 │
│  │        │        │      │樓辦公桌上之捷元廠牌│
│  │        │        │      │之電腦主機、BEBQ廠牌│
│  │        │        │      │電腦液晶螢幕各1台。 │
│  │        │        │      │得手後，載往臺中市東│
│  │        │        │      │光路之跳蚤市場，以40│
│  │        │        │      │00元變賣，得款花用完│
│  │        │        │      │畢。                │
├─┼────┼────┼───┼──────────┤
│3 │96年12月│臺中縣大│庚○○│騎乘車牌號碼NRA-569 │
│  │23日下午│里市塗城│      │號重機車，經過該處，│
│  │4時30分 │路422號 │      │持扁型鑰匙1支轉開門 │
│  │許      │之緯誠資│      │鎖，即推門直接進入屋│
│  │        │訊商行  │      │內，徒手竊取門庚○○│
│  │        │        │      │所有，置放在樓辦公桌│
│  │        │        │      │上之華碩廠牌之電腦液│
│  │        │        │      │晶螢幕1台。得手後， │
│  │        │        │      │載往臺中市○○路之跳│
│  │        │        │      │蚤市場，以2000元變賣│
│  │        │        │      │，得款花進入屋完畢。│
├─┼────┼────┼───┼──────────┤
│4 │97年1月5│臺中縣大│戊○○│騎乘車牌號碼NRA-569 │
│  │日中午12│里市瑞成│      │號重機車，經過該處，│
│  │時許    │一街181 │      │見大門未關，即直接進│
│  │        │號之林美│      │入屋內，徒手竊取林正│
│  │        │洗衣店  │      │義所有，置放在1樓櫃 │
│  │        │        │      │臺之宏碁廠牌之電腦液│
│  │        │        │      │晶螢幕台。得手後，載│
│  │        │        │      │往臺中市○○路之跳蚤│
│  │        │        │      │市場，以2000元變賣，│
│  │        │        │      │得款花用完畢。      │
├─┼────┼────┼───┼──────────┤
│5 │97年1月 │臺中縣大│甲○○│騎乘車牌號碼NRA-569 │
│  │29日下午│里市向學│      │號重機車，經過該處，│
│  │3時30分 │一路139 │      │見大門未關，即直接進│
│  │許      │號之佳音│      │入屋內，徒手竊取王宗│
│  │        │補習班  │      │德所有，置放在1樓櫃 │
│  │        │        │      │臺上之華碩廠牌之電腦│
│  │        │        │      │液晶螢幕1台。得手後 │
│  │        │        │      │，載往臺中市○○路之│
│  │        │        │      │跳蚤市場，以4000元變│
│  │        │        │      │賣，得款花用完畢。  │
├─┼────┼────┼───┼──────────┤
│6 │97年2月4│臺中縣大│乙○○│騎乘車牌號碼NRA-569 │
│  │日晚間7 │里市文化│      │號重機車，經過該處，│
│  │時28分許│路111號 │      │見大門未關，即直接進│
│  │        │之康乃爾│      │入屋內，徒手竊取何憶│
│  │        │夜間無人│      │慧所有，置放在1樓櫃 │
│  │        │居住之補│      │臺上之HANNSG廠牌之電│
│  │        │習班    │      │腦液晶螢幕1台。得手 │
│  │        │        │      │後，載往臺中市○○路│
│  │        │        │      │之跳蚤市場，以1500元│
│  │        │        │      │變賣，得款花用完畢。│
├─┼────┼────┼───┼──────────┤
│7 │97年2月 │臺中縣大│己○○│騎乘車牌號碼NRA-569 │
│  │11日下午│里市向學│      │號重機車，經過該處，│
│  │4時許   │路20號之│      │持扁型鑰匙1支轉開門 │
│  │        │佑勤建設│      │鎖，即推門直接進入屋│
│  │        │公司    │      │內，徒手竊取己○○所│
│  │        │        │      │有，置放在1樓辦公桌 │
│  │        │        │      │上之宏碁廠牌之電腦主│
│  │        │        │      │機及電腦液晶螢幕各1 │
│  │        │        │      │台。得手後，載往臺中│
│  │        │        │      │市○○路之跳蚤市場，│
│  │        │        │      │以3000元變賣，得款花│
│  │        │        │      │用完畢。            │
└─┴────┴────┴───┴──────────┘


司法院資訊處製作；財團法人民間司法改革基金會備份。
